臺灣板橋地方法院刑事判決　　　　　　　　94年度訴字第37號
公　訴　人　臺灣板橋地方法院檢察署檢察官
被　　　告　乙○○
指定辯護人　楊嘉馹律師
上列被告因違反毒品危害防制條例案件，經檢察官提起公訴（九
十三年度偵字第一六四四三號），本院判決如下：
    主  文
乙○○共同連續販賣第二級毒品，累犯，處有期徒刑捌年。安非
他命貳包（合計淨重零點伍公克）沒收銷燬、用以裝盛前揭安非
他命所用之包裝袋貳個沒收之、犯罪所得新臺幣貳萬玖仟元沒收
之，如全部或一部不能沒收時，以其財產抵償之；又連續轉讓第
二級毒品，累犯，處有期徒刑拾月。應執行有期徒刑捌年陸月，
安非他命貳包（合計淨重零點伍公克）沒收銷燬、用以裝盛前揭
安非他命所用之包裝袋貳個沒收之、犯罪所得新臺幣貳萬玖仟元
沒收之，如全部或一部不能沒收時，以其財產抵償之。
    事  實
一、乙○○前於民國八十八年間因施用第二級毒品案件，經本院
    以八十九年度板簡字第一六六號判處有期徒刑六月確定；又
    於同年間因轉讓第二級毒品案件，經本院以八十九年度訴字
    第一二四五號判處有期徒刑八月確定，前開二罪刑經本院於
    九十年四月九日定其應執行之刑為有期徒刑一年後，業於九
    十年十二月四日縮刑期滿執行完畢。詎猶不知警惕，竟基於
    販賣第二級毒品牟利之概括犯意，自九十二年十二月某日起
    ，即以每包新臺幣（下同）一千元或二千元不等（視每包重
    量而定）之價格，在其位於臺北縣土城市○○街九號二樓之
    住處，及其友人甲○○位於臺北縣中和市○○街四十巷一弄
    七號三樓之住處內，以平均每月三次之頻率，販賣第二級毒
    品安非他命予甲○○數次，復承前概括犯意，先於九十三年
    九月八日二十三時五十九分許，以電話與甲○○談妥以二千
    賣出安非他命二包，再請與其有販賣第二級毒品犯意聯絡之
    不詳年籍姓名的成年男子前往臺北縣板橋市重慶國中附近，
    交付安非他命二包（即附表編號第一號所示之二包安非他命
    ）予甲○○而販賣之。另乙○○因自九十三年八月間某日起
    ，即將其製造槍彈所用之零件及工具寄藏於甲○○前開住處
    （所涉違反槍砲彈藥刀械管制條例罪嫌部分業經臺灣板橋地
    方法院檢察署檢察官另行移送本院敬股併案審理中），乃另
    起轉讓第二級毒品安非他命之概括犯意，先後於前揭寄藏槍
    彈零件工具之日起至九十三年九月九日八時許甲○○遭警查
    獲間之不詳時間，連續在其住處及甲○○前開住處，各無償
    轉讓不詳數量之第二級毒品安非他命予甲○○一次。嗣經警
    於九十三年九月九日八時許持搜索票至甲○○前開住處進行
    搜索，而扣得如附表編號第一、二號所示物品。復於九十三
    年十月七日十九時十分許，在土城市○○街九號前拘獲乙○
    ○，並在其同意下前往其前揭住處，扣得如附表編號第三號
    所示物品。
二、案經臺北市政府警察局移送臺灣板橋地方法院檢察署檢察官
    偵查起訴。
    理  由
壹、程序部分：辯護人雖略辯稱：證人甲○○於警詢時所為之陳
    述屬於傳聞證據，且與通訊監察譯文不符，另偵訊時所為之
    陳述則未經與被告對質，故均無證據能力；通訊監察譯文為
    警察擅自添加譯文內容及分析對話意思，或係斷章取義，或
    為添加誣陷之詞，且無通訊監察書，故無證據能力；扣案槍
    彈零件及鑑定通知書均與本案無關聯性云云。然而：
一、按被告以外之人於檢察事務官、司法警察官或司法警察調查
    中所為之陳述，與審判中不符時，其先前之陳述具有較可信
    之特別情況，且為證明犯罪事實存否所必要者，得為證據，
    刑事訴訟法第一百五十九條之二定有明文。又證人之陳述有
    部分前後不符，或相互間有所歧異時，究竟何者為可採，法
    院仍得本其自由心證予以斟酌，非謂一有不符或矛盾，即應
    認其全部均為不可採信；尤其關於行為之細節方面，證人之
    證言，或有因時間經過而淡忘，或由於個人注意力所不及，
    致未能記憶明確，或有渲染之可能；然其基本事實之陳述，
    若果與真實性無礙時，則仍非不得予以採信（最高法院九十
    四年度台上字第三八一七號判決參照）。本案證人甲○○於
    警詢時所為之陳述，固屬審判外之陳述，然其於警詢時略稱
    被告曾賣安非他命予伊，亦曾免費提供安非他命供伊吸食，
    核與其於本院接受交互詰問時所為陳述大致相符，即不合於
    「與審判中不符」之要件，依據刑事訴訟法第一百五十九條
    之二反面解釋，應具有證據能力，至其每次究竟係以一千元
    或二千元購買幾包，及其購買之頻率等細節，縱與審理時所
    言有所出入，仍屬證據證明力之問題，尚難據此即謂其毫無
    證據能力。
二、按被告以外之人於偵查中向檢察官所為之陳述，除顯有不可
    信之情況者外，得為證據，刑事訴訟法第一百五十九條之一
    第二項定有明文。查證人於偵訊時亦係陳稱有向被告買安非
    他命，及被告曾免費提供伊吸食安非他命，核與其於警詢時
    及本院審理時所述相符，復無其他證據足證其顯有不可信之
    情況，即已符合前述傳聞法則之例外。其次，刑事訴訟法第
    九十七條第一項後段、第二項：「被告亦得請求對質。對於
    被告之請求對質，除顯無必要者外，不得拒絕」及同法第一
    百八十四條第二項：「因發見真實之必要，得命證人與他證
    人或被告對質，亦得依被告之聲請，命與證人對質」等規定
    ，固屬總則編之規定，於偵查中亦有適用，然查被告僅曾於
    九十三年十月八日接受檢察官偵訊，且其於該次期日並未提
    出與甲○○對質之請求，故檢察官於偵訊時未予被告與甲○
    ○對質之機會即偵結起訴，尚無違背法定程序之情事，自難
    據此即謂甲○○於偵訊時所為之陳述欠缺證據能力。況且證
    人甲○○於本院審理時業已接受辯護人之詰問，所為陳述亦
    與其於偵訊時所稱大致相符，益徵其偵訊時所為陳述應具有
    證據能力。
三、查臺北市政府警察局刑事警察大隊係依法針對0000000000、
    0000000000電話實施通訊監察，有臺灣板橋地方法院檢察署
    九十三年九月九日九十三年板檢博良監續字第０００三五五
    號、九十三年七月十三日九十三年板檢博良監續字第０００
    二七一號、九十三年八月十一日九十三年板檢博良監續字第
    ０００三一四號通訊監察書附卷可稽（本院卷第一九０至一
    九六頁），核屬合法之通訊監察。又通訊監察譯文（本院卷
    第二二至三六頁）括號內所寫文字，並非自通訊監察錄音帶
    轉譯而成，業經本院勘驗屬實，故其此部分之記載，即非通
    訊監察錄音帶之替代物，且屬被告以外之人（即製作此份通
    訊監察譯文之警員）於審判外所為之書面陳述，故無證據能
    力。至於其餘之譯文內容，核與錄音帶內容大致相符，應有
    證據能力。
四、扣案槍彈零件及鑑定通知書，雖非本案被告犯罪之客體，然
    因與警員監聽前述二支電話之對話內容若合符節，且本案亦
    係經警持搜索票前往甲○○住處搜得上物物品，並對其進行
    詢問及訊問，始由檢察官核發拘票拘獲被告，進而扣得如附
    表編號三所示毒品及吸食器等物，故仍與本案有相當之關聯
    性。至其證據證明力之強弱，則屬另一問題，要難混為一談
    。
貳、實體部分：
一、訊據被告乙○○矢口否認有何販賣及轉讓第二級毒品安非他
    命犯行，略辯稱：伊雖曾與甲○○一起施用安非他命，但都
    是他用他的，我用我的，伊從未販賣或無償提供安非他命予
    甲○○，伊覺得甲○○可能是因為伊欠他二、三萬元而挾怨
    報復；扣案槍彈零件均非伊所有云云。辯護人則為被告辯護
    稱：(一)證人甲○○於警偵訊及本院審理時所為供述前後歧異
    ，且與通訊監察譯文不符，瑕疵重大，顯不足以作為認定被
    告有販賣或轉讓毒品之證據；(二)通訊監察譯文參雜太多主觀
    意見，且對於毒品代號或暗號亦未一致翻譯；(三)扣案槍彈零
    件與本案無關，且本案並未查獲大量毒品或分裝袋，顯與一
    般販賣毒品者不同等語。然查：
    (一)上揭犯罪事實，業據證人甲○○於本院審理時具結證述明
      確，此除有如附表編號第一號所示扣案之安非他命及其初
      步鑑驗通知書可參外，核亦與其於警詢時證稱：「該手槍
      、子彈我於（九）日凌晨零時我打電話與『伯仔』連絡要
      向他購買安非他命毒品時，叫我順便拿到板橋市重慶國中
      門口，將槍彈交給他朋友拿走」（第一四八四八號偵字卷
      第十六頁反面）、「（伯仔為何將改造槍械工具及零組件
      放在你處所？有無酬勞？）因為『伯仔』認為改造槍械工
      具及零組件放我住所比較安全，我因有施用安非他命，認
      為這樣我比較方便得到安非他命。沒有酬勞，但是他有時
      會免費提供安非他命給我吸食」「本日（九十三年九月九
      日）警方扣案之安非他命是我於（九）日凌晨零時許用我
      0000000000電話與『伯仔』連絡後，約定於北縣板橋市重
      慶國中門口，以二千元購買二小包，我們交易都以小包為
      計算單位，沒有秤重量，本次交易是『伯仔』交代他的朋
      友拿來現金交易完成」「我目前都以他使用之0000000000
      、0000000000電話與他聯絡」（同前卷第十七頁）、「這
      二、三年都是向『伯仔』購買，後來他將改造槍械工具及
      零組件放我處所後，有時會免費提供安非他命給我施用，
      這二、三年來我幾乎每星期都向『伯仔』購買一次，每次
      都是二千元，數量也是二小包」（同前卷第十七頁反面）
      等語，及其於偵訊時證稱：「（為何同意『伯仔』借用你
      之住處改造槍枝？）因為我有向『伯仔』買安非他命，『
      伯仔』有算我便宜一點」「（伯仔如何聯絡？）以電話連
      絡，0000000000、0000000000。昨天晚上我還有打通0000
      000000那一支」（同前卷第二九頁反面）、又具結證稱：
      「（安非他命從哪買？）在寄放槍枝零件之前都是從乙○
      ○處買，每次一千元，他給我一小包，重量我不確定，一
      包我可以用很久，因為我不是每天用。在寄放後，他每次
      來，都在我住處施用安非他命，我也會跟他一起用，他通
      常晚上來」（同前卷第四四頁）等語大致相符，其中就每
      次購買之金額究為一千元或二千元？每次購買之數量究為
      一包或二包？每隔一週或十天或更久始向被告購買安非他
      命一次？等細節固然稍有出入，然其確曾向被告購買及曾
      無償受讓安非他命乙節，則屬一致，且其於本院審理時業
      已具結擔保所言屬實，亦已接受檢察官及辯護人之交互詰
      問，當以其於本院審理時較可採信。至其於偵訊時固稱：
      「在寄放槍枝零件之前都是從乙○○處買，每次一千元」
      等語，然證人此言是否含有「在寄放槍枝零件之後，則未
      向乙○○購買毒品」之意，則應探詢其真意，而不能拘泥
      文意遽為反面解釋，經比對其於警詢及本院審理時之陳述
      ，可知其不論是在被告寄放槍彈零件工具之前或之後，均
      曾向被告購買毒品，益見辯護人此項辯詞稍嫌速斷。
    (二)被告雖辯稱甲○○可能是因為伊欠他二、三萬元而挾怨報
      復云云，然證人甲○○於本院審理時具結證稱：「（被告
      是否曾經向你借錢沒有還？）有，但是借多少我忘記了，
      因為是向我太太借的，我太太有抱怨，但是我並沒有一直
      打電話向他要」後，被告則表示：「有這回事，沒意見」
      （本院卷第一八二頁），復經本院詢以被告與甲○○平日
      之交往情形，被告亦自稱：「（你在何時認識證人甲○○
      ？）我記不清楚」「（你認是他的原因為何？）因為我們
      以前都住在中和民利街附近，朋友介紹的」「（你認識甲
      ○○之後你們都一起做什麼事情？）看錄影帶布袋戲及釣
      魚，我們都是去租最新的布袋戲光碟。一週會有二集我們
      都一起看也一起釣魚」（本院卷第一八四至一八五頁）等
      語。由上可知，被告與甲○○平日交情非淺，縱然被告確
      有欠錢未還之情形，然甲○○既無百般索討未獲清償之情
      形，要不至於甘冒偽證罪責而不顧友情刻意設詞誣陷被告
      之理，堪認證人甲○○之證詞具有相當之證據證明力。
    (三)證人甲○○於警詢時稱伊與被告聯繫時所用之行動電話號
      碼為0000000000，而被告之行動電話門號為0000000000、
      0000000000，另於本院審理時則稱伊另有0000000000門號
      ，而被告另有一個綽號叫「小隻」，核與被告於警詢時稱
      有使用過0000000000、0000000000門號（第一六四四三號
      偵字卷第十一頁）及於本院審理時稱伊之綽號叫「小隻」
      （本院卷第一八四號）等語相符。其次，經本院勘驗臺北
      市政府警察局刑事警察大隊針對被告所使用前述門號之通
      訊監察錄音帶後，確認甲○○曾於九十三年七月十八日十
      四時十二分許以0000000000門號撥打被告0000000000門號
      稱：「處理二張」（本院卷第二二、一四二頁）、又於九
      十三年九月三日二十三時零四分許以0000000000門號撥打
      被告0000000000門號稱：「想要跟你處理說」（本院卷第
      三一、一四八號）、再於九十三年九月四日二二時十三分
      以00000000電話撥打被告0000000000門號稱：「處理三張
      」（本院卷第三二、一四九）、復於九十三年九月八日二
      十三時五十九分許，以0000000000門號撥打被告00000000
      00門號稱：「我要處理」，被告稱：「我在重慶國中這裡
      」，甲○○稱：「我等一下再打給你」（本院卷第三三、
      一五０頁），有本院勘驗筆錄及通訊監察譯文附卷可稽，
      對照證人於本院審理時具結證稱伊確實有打這些電話給被
      告，「處理」就是要買安非他命，「二張」就是要買二千
      元（本院卷第一七五、一七八至一七九頁）等語，可見甲
      ○○證稱確曾向被告購買安非他命等語應屬實情。
    (四)被告雖辯稱：扣案槍彈零件均非伊所有，其辯護人亦辯稱
      扣案槍彈零件與本案無關云云。然由通訊監察譯文及本院
      勘驗筆錄觀之，甲○○除曾以電話聯絡被告購買毒品事宜
      外，亦曾於電話中與被告談及拿「巾仔（台語音譯，應係
      指彈簧而言）」、「三條」、「車床」、「電鑽」、「零
      件」、「小彈簧」、「螺絲」等類似組裝槍彈零件及工具
      之用語（本院卷第一四三、一四四、一四五、一五０、一
      五一頁），核與扣案物品即有重疊，足徵證人甲○○證稱
      扣案之槍彈零件及工具乃被告所有，並非全然無稽，況本
      案係先查獲該批槍彈，再由證人甲○○證詞得知該等物品
      為被告所有，進而拘提被告查悉上情，故該等物品自屬查
      獲經過之證據之一。至於本案雖未查獲大量毒品或分裝袋
      ，而與一般查獲販賣毒品者不同，然此等物品雖為查獲販
      毒者時所常見，但究非必要存在之物品，亦不能單以並未
      扣得該等物品即推翻前述認定，附此說明。
    (五)關於被告轉讓第二級毒品予甲○○部分，業據證人甲○○
      於本院審理時具結證稱：「（你自己有無曾經向被告拿毒
      品過，但是不用給錢？）有這樣的情形，應該不超過三次
      」「（你向被告拿毒品不用錢時間、地點為何？）在被告
      家裡，我家裡也有，大約是在查獲之前更久之前，詳細時
      間我記不清楚，我拿毒品跟我買毒品時間是交岔的」「（
      你跟被告拿毒品不用錢，是何理由？）這我不知道，是被
      告給我的」（本院卷第一七六頁）等語，核與其於警詢時
      證稱：「後來他將改造槍械工具及零組件放我處所後，有
      時會免費提供安非他命給我施用」（第一四八四八號偵字
      卷第十七頁反面）等語，及其於偵訊時具結證稱：「在寄
      放後，他每次來，都在我住處施用安非他命，我也會跟他
      一起用，他通常晚上來」（同前卷第四四頁）等語大致相
      符，另被告於警詢時亦曾自稱：「我們（按指被告及甲○
      ○）曾經互相請對方一起施用毒品安非他命」（第一六四
      四三號偵字卷第十二頁），可見證人甲○○所言實非無據
      ，爰依其於本院審理時所言，以較有利於被告之解釋，認
      定被告曾先後於寄藏槍彈零件工具之日起至九十三年九月
      九日八時許甲○○遭警查獲間之不詳時間，在其住處及甲
      ○○前開住處，各無償轉讓第二級毒品安非他命予甲○○
      一次。
    (六)綜上所述，本案事證已臻明確，被告犯行洵堪認定，自應
      依法論科。
二、核被告乙○○所為，核係犯毒品危害防制條例第四條第二項
    之販賣第二級毒品罪，及同條例第八條第二項之轉讓第二級
    毒品罪。其販賣及轉讓前、後持有安非他命之低度行為，應
    分別為其販賣、轉讓之高度行為所吸收，均不另論罪。又被
    告於九十三年九月八日二十三時五十九分許以電話與甲○○
    談妥以二千賣出安非他命二包後，即請姓名年級不詳之成年
    男子前往臺北縣板橋市重慶國中門口交付安非他命二包予甲
    ○○，二人就此販賣第二級毒品犯行間顯有犯意聯絡及行為
    分擔，核屬共同正犯。另其先後多次販賣安非他命犯行，及
    二次轉讓安非他命犯行，各均時間緊接且方法相同，所觸犯
    者亦各為構成要件相同之罪名，顯係基於概括之犯意為之，
    均成立連續犯，應分別依刑法第五十六條之規定論以一罪，
    並依法加重其刑（法定刑為無期徒刑部分依法不得加重）。
    被告所犯前開二罪，因行為互異，且所犯罪名不同，故予分
    論併罰之。再查被告前於八十八年間因施用第二級毒品案件
    ，經本院以八十九年度板簡字第一六六號判處有期徒刑六月
    確定；又於同年間因轉讓第二級毒品案件，經本院以八十九
    年度訴字第一二四五號判處有期徒刑八月確定，前開二罪刑
    經本院於九十年四月九日定其應執行之刑為有期徒刑一年後
    ，業於九十年十二月四日縮刑期滿執行完畢，有臺灣高等法
    院被告前案紀錄表一份在卷可查。其受有期徒刑之執行完畢
    後五年內，再犯本案有期徒刑以上之罪，為累犯，應依法加
    重其刑（法定刑為無期徒刑部分依法仍不得加重），並遞加
    之。爰審酌被告前曾因轉讓第二級毒品案件經本院判處有期
    徒刑確定並已執行完畢後，仍不知悔改而再犯本案之罪，顯
    然未見悔意，兼衡其犯罪之動機目的，本案其販賣及轉讓之
    對象雖僅證人甲○○一人，然仍對社會秩序造成嚴重之潛在
    危害，智識程度（高中），犯後態度等一切情狀，各量處如
    主文所示之刑，並定其應執行刑。又毒品危害防制條例第八
    條第六項雖規定「轉讓毒品達一定數量者，加重其刑至二分
    之一，其標準由行政院定之」，行政院並於九十三年一月七
    日函頒「轉讓、持有毒品加重其刑之數量標準」，依該標準
    第二條第一項第一款規定，轉讓第二級毒品達十公克以上者
    ，均加重其刑至二分之一，而此一加重規定所需計入之數量
    ，應指已實際為交付行為，並已移轉毒品所有權者。查本案
    被告轉讓第二級毒品安非他命予甲○○之數量為何，尚無法
    具體指明，依據有利於被告之解釋，因乏證據足證其所轉讓
    者已超過前揭行政院函頒之標準，故尚不得依前開規定加重
    其刑，併此敘明。末查經警持搜索票至甲○○住處所搜得之
    安非他命二包（合計淨重０點五公克），乃被告販予甲○○
    之第二級毒品安非他命，爰依毒品危害防制條例第十八條第
    一項前段諭知沒收銷燬；又用以裝盛前述安非他命所用之包
    裝袋二個，乃供被告犯毒品危害防制條例第四條第二項之罪
    所用之物，應依同條例第十九條第一項第一項沒收之；另被
    告自九十二年十二月某日起，即以每包一千元或二千元不等
    （視每包重量而定）之價格，且以平均每月三次之頻率，販
    賣第二級毒品安非他命予甲○○數次，復於九十三年九月九
    日零時以二千元之價格販賣安非他命予甲○○一次，業經本
    院認定如前，茲以對被告最為有利之認定，以每次販賣所得
    為一千元，每月販出三次為準，自九十二年十二月起至九十
    三年八月止，應已獲取犯罪所得計二萬七千元（即1,000 元
    ×每月3 次×9 個月＝27,000 元）， 再加上九十三年九月
    九日得款二千元，總計販賣安非他命所得之財物共二萬九千
    元，此因係被告因本案犯罪所得之財物，應依毒品危害防制
    條例第十九條第一項之規定宣告沒收，如全部或一部不能沒
    收時，以其財產抵償之。至於附表編號第一號所示吸食器、
    殘渣袋及電子秤，乃被告甲○○所有用以施用毒品之器具，
    編號第二號所示槍彈零件及工具雖為本案查獲被告之前所扣
    得之物，然究與本案被告販賣與轉讓第二級毒品犯行欠缺密
    切關聯性，爰不對之諭知沒收。另如附表編號第三號所示安
    非他命、吸食器及殘渣袋等物，業經本院及臺灣高等法院各
    以九十三年度訴字第一０一０號、九十四年度上訴字第五五
    一號認定屬於被告吸食所用之毒品及器具，而分別諭知沒收
    銷燬及沒收，全案並已確定在案，有臺灣高等法院前開判決
    及被告前案紀錄表各一份在卷可稽，復無證據可證明前揭安
    非他命毒品係被告預以販賣或轉讓之客體，且公訴人亦未將
    之引為本案犯罪事實之證據方法，自無從諭知沒收銷燬及沒
    收，併此說明。
參、公訴意旨另謂：被告乙○○於九十、九十一年間起至九十二
    年十一月止，基於概括之犯意，連續以每小包一千元之價格
    ，販賣第二級毒品安非他命予甲○○施用等語，因認被告此
    部分所為亦犯毒品危害防制條例第四條第二項之販賣第二級
    毒品罪。然查公訴人前開認定，固有證人甲○○於九十三年
    九月九日警詢時證稱：「這二、三年都是向『伯仔』購買」
    等語（第一四八四八號偵字卷第十七頁反面）為據，然證人
    甲○○於本院審理時則明確具結證稱係自九十二年十二月才
    認識被告並向其購買安非他命（本院卷第一八一頁），核與
    被告於警詢時自稱：「他（按指甲○○）是我很多年的鄰居
    ，但是只認識一、二年」（第一六四四三號偵字卷第九頁）
    等語大致相符，自以證人甲○○於本院審理時所言較可採信
    ，此外，復查無其他證據足證被告早自九十、九十一年間起
    即開始販賣安非他命予甲○○，則此部分犯行即屬不能證明
    ，惟因公訴人認定此部分倘成立犯罪，將與前開本院所認定
    自九十二年十二月起至九十三年九月九日止之販賣第二級毒
    品犯行具有連續犯之裁判上一罪關係，爰不另為無罪之諭知
    。
據上論斷，應依刑事訴訟法第二百九十九條第一項前段，毒品危
害防制條例第四條第二項、第八條第二項、第十八條第一項前段
、第十九條第一項，刑法第十一條前段、第二十八條、第五十六
條、第五十一條第五款、第四十七條，判決如主文。
本案經檢察官葉志飛到庭執行職務。
中　　華　　民　　國　　94　　年　　8 　　月　　10　　日
                  刑事第十一庭  審判長法?官  潘  翠  雪
                                      法?官  王  士  珮
                                      法?官  楊  明  佳
上列正本證明與原本無異。
如不服本判決，應於判決送達後十日內向本院提出上訴狀（應附
繕本），上訴於臺灣高等法院。
                                      書記官  黃  炎  煌
中　　華　　民　　國　　94　　年　　8 　　月　　10　　日
附表：
┌──┬─────────┬───────────────┐
│編號│??查獲地點      │      ?? 查獲物品           │
├──┼─────────┼───────────────┤
│ 一 │臺北縣中和市○○街│安非他命吸食器二組、殘渣袋八只│
│    │四十巷一弄七號三樓│、電子秤一台、安非他命二包（合│
│    │                  │計淨重０點五公克）。          │
├──┼─────────┼───────────────┤
│ 二 │同上              │子彈二顆、鑽頭十枝、槍管十枝、│
│    │                  │槍機座一個、槍械槍機（含撞針一│
│    │                  │枝）一個、彈匣三個、護木片二片│
│    │                  │、底火座一百七十個、銀色彈殼十│
│    │                  │三個、銅質彈殼三百四十九個、銅│
│    │                  │質彈頭二個、彈簧七十二條、機工│
│    │                  │刀具六枝、火藥一瓶、底火一大包│
│    │                  │、抓子勾五枝擊槌一枝、保險梢九│
│    │                  │個、結合捎四個、擊槌頂桿二枝、│
│    │                  │槍機頂桿三枝、改裝簡易車床一台│
│    │                  │、砂輪機一台、小電鑽二台、大電│
│    │                  │鑽一台、虎頭夾一台、砂紙一包、│
│    │                  │砂輪模具一批、銼刀十枝、鉗子八│
│    │                  │枝、小型鐵鎚一枝、螺絲起子十五│
│    │                  │枝、金屬材料一包。            │
├──┼─────────┼───────────────┤
│ 三 │臺北縣土城市○○街│安非他命三包（合計、淨重０點五│
│    │九號三樓          │公克）、吸食器四組、殘渣袋五個│
│    │                  │。                            │
└──┴─────────┴───────────────┘
附錄法條：
毒品危害防制條例第四條
製造、運輸、販賣第一級毒品者，處死刑或無期徒刑；處無期徒
刑者，得併科新臺幣一千萬元以下罰金。
製造、運輸、販賣第二級毒品者，處無期徒刑或七年以上有期徒
刑，得併科新臺幣七百萬元以下罰金。
製造、運輸、販賣第三級毒品者，處五年以上有期徒刑，得併科
新臺幣五百萬元以下罰金。
製造、運輸、販賣第四級毒品者，處三年以上十年以下有期徒刑
，得併科新臺幣三百萬元以下罰金。
製造、運輸、販賣專供製造或施用毒品之器具者，處一年以上七
年以下有期徒刑，得併科新臺幣一百萬元以下罰金。
前五項之未遂犯罰之。
毒品危害防制條例第八條：
轉讓第一級毒品者，處一年以上七年以下有期徒刑，得併科新臺
幣一百萬元以下罰金。
轉讓第二級毒品者，處六月以上五年以下有期徒刑，得併科新臺
幣七十萬元以下罰金。
轉讓第三級毒品者，處三年以下有期徒刑，得併科新臺幣三十萬
元以下罰金。
轉讓第四級毒品者，處一年以下有期徒刑，得併科新臺幣十萬元
以下罰金。
前四項之未遂犯罰之。
轉讓毒品達一定數量者，加重其刑至二分之一，其標準由行政院
定之。
